【裁判字號】    92,易,2055
【裁判日期】    920830
【裁判案由】    侵占
【裁判全文】
臺灣板橋地方法院刑事判決                        九十二年度易字第二０五五號
    公  訴  人  臺灣板橋地方法院檢察署檢察官
    被      告  乙○○
右列被告因侵占案件，經檢察官聲請以簡易判決處刑（九十二年度偵字第一二八號）
，本院認不宜以簡易判決處刑，改依通常程序審理，判決如左：
    主  文
乙○○意圖為自己不法之所有，而侵占自己持有他人之物，處有期徒刑參月，如易科
罰金，以參佰元折算壹日。
    事  實
一、乙○○於民國八十九年四月十八日，在臺北縣板橋市○○○路一九三巷十七弄七
    之四號，約定以每日租金新臺幣（下同）五百五十元代價，向甲○○租得車牌號
    碼Ｄ七─九二三號營業小客車一部。詎乙○○竟意圖為自己不法之所有，自八十
    九年十二月十五日起即拒繳租金，復拒不返還該車，將其持有之前揭甲○○所有
    汽車易持有為所有處分賣予不知情之丁○○。
二、案經告訴人甲○○訴請臺灣板橋地方法院檢察署檢察官偵查起訴。
    理  由
一、訊據被告乙○○固坦承有積欠甲○○租金之情事，惟矢口否認有何上開侵占犯行
    ，辯稱：車子是被丁○○牽走，伊並沒有侵占的行為‧‧‧車子被夾時我有去拍
    照，並通知告訴人的委託人出面處理，是證人丁○○要陷害他云云（見本院九十
    二年七月一日、二十二日訊問筆錄）。經查：前揭事實除業據告訴人甲○○指訴
    被告租車後未按時繳交租金，後來車子又給廢車廠處理掉，被告顯侵占上開承租
    之車輛等語歷歷，另有汽車租賃契約書一紙在卷可稽。再查，證人丁○○並於本
    院具結後證稱：上開車輛是以三千元或五千元代價向被告買來的，我們是一手交
    錢一手交貨，購買時並未查證車子之所有權資料，車子是因為置放於廟裡面，要
    用夾的才能拖出來，且去夾時該車的引擎也都不見了等語歷歷；證人即當時拖車
    之丙○○亦證稱：我去那邊吊的時候，車子的引擎已經被人拆掉了，而且輪胎也
    不見一、二個等語（詳參本院九十二年八月十九日審判筆錄）。證人丁○○雖未
    能就上揭買賣汽車之事實提出相關證據，但以一般經驗法則觀之，被告明知其積
    欠告訴人租金累積長達一年以上，且約定按日計算租金情形下，詎遲未出面與告
    訴人協商解決債務方式，甚至將該車置放他處不予保養修復，已與常理相違；再
    者，如被告未與證人丁○○達成出賣該車之協議，何以該車遭丁○○囑託廢車處
    理場壓毀時（被告稱該車被夾的扁扁的），被告未報警處理，並得以在場拍照並
    通知告訴人，此並據被告自承在卷，證人丁○○並於告訴人據報前往牽車時，以
    二十萬元之高額與告訴人達成和解，此並有和解書卷附足稽，堪信證人丁○○購
    買該車時確未查證所有權人，否則當不用另復以二十萬元之高額賠償告訴人，益
    證證人丁○○之上開證詞足採。綜上，被告所辯均不足採信，被告其租來之車輛
    僅有持有權竟將之出賣他人，以自己所有之意思加以處分，其有為自己不法所有
    之意圖亦明，本件事證明確，被告犯行堪予認定。
二、核被告所為，係犯刑法第三百三十五條第一項之侵占罪。爰審酌被告犯罪之動機
    、目的、手段、知識程度、所生危害及犯後態度等一切情狀，量處如主文所示之
    刑，並諭知易科罰金之折算標準，以示懲儆。
據上論斷，應依刑事訴訟法第四百五十二條、第二百九十九條第一項前段，刑法第三
百三十五條第一項、第四十一條第一項前段，罰金罰鍰提高標準條例第一條前段、第
二條，判決如主文。
中      華      民      國    九十二    年      八      月     三十     日
                                    臺灣板橋地方法院刑事第四庭
                                        法  官    徐  子  涵
右正本證明與原本無異。
如不服本判決，應於判決送達後十日內向本院提出上訴狀。
                                        書記官    彭  麗  紅
中      華      民      國      九十二      年    九    月      二    日
論罪法條
刑法第三百三十五條
意圖為自己或第三人不法之所有，而侵占自己持有他人之物者，處五年以下有期徒刑
、拘役或併科一千元以下罰金。
前項之未遂犯罰之。


司法院資訊處製作；財團法人民間司法改革基金會備份。
